臺灣苗栗地方法院民事判決　九十一年度訴字第二○九號
　　原　　　告　甲○○
　　被　　　告　乙○○
右當事人間，請求損害賠償事件，本院判決如左：
    主      文
被告應給付原告新台幣參萬貳仟柒佰柒拾元，及自九十年十月二十六日起至清償日止
，按年息百分之五計算之利息。
原告其餘之訴駁回。
訴訟費用由被告負擔二十分之一，餘由原告負擔。
本判決第一項於原告以新台幣壹萬壹仟元供擔保後，得假執行。
原告其餘假執行之聲請駁回。
    事      實
壹、原告方面：
一、聲明：被告應給付原告新台幣（下同）六十一萬元，及自起訴狀繕本送達之翌日
    起至清償日止，按年息百分之五計算之利息，並願供擔保請准為假執行之宣告。
二、陳述：緣原告甲○○與被告乙○○於民國八十二年一月十三日登記結婚，並育有
    二名子女，惟婚後不久被告即有外遇，兩人因而經常發生爭吵，八十三年間被告
    不顧夫妻情份出手毆打原告，原告即曾向司法機關提出傷害告訴，事後因被告求
    和而撤銷傷害告訴，惟被告不改其暴力本性，仍多次毆打原告，嗣後於九十年六
    月二十日，原告至苗栗頭份鎮與被告談判，因被告與原告一言不合即以車窗夾傷
    原告手臂，又以車子拖扯原告身體，原告打電話向兄長余初雄求救後，被告復抓
    住原告頭髮經原告壓在地上痛毆，被告該囂張行徑實已無任何夫妻情分可言，該
    傷害案件尚於臺灣苗栗地方法院檢察署以九十年度偵字第三九七三號偵辦中時，
    被告仍目無法紀，於九十年九月十三日晚間十點許，竟在原告大甲住處將原告手
    指倒插入牆壁，警告原告應撤銷傷害告訴，因而造成原告左手腕挫傷合併瘀腫。
    查原告因被告之傷害行為已取得之醫療費用收據計四千一百元，惟醫生指示仍應
    繼續接受治療，是被告應賠償原告醫療費用一萬元。另原告工作於天地線企業有
    限公司銷售手機，因被告之傷害行為造成原告無法騎摩托車拜訪客戶，被告應賠
    償原告工作收入損害十萬元。又被告不顧夫妻情分連續至原告住處吵鬧並痛毆原
    告之犯行，造成原告精神極度痛苦，因而造成鄰居不便之處亦使原告承受嚴重壓
    力，被告應賠償原告精神賠償五十萬元，合併請求被告應賠償原告共六十一萬元
    ，為此提起本件訴訟等語。
三、證據：提出澄清醫院診斷證明書影本一紙、醫療費用收據影本五紙、泰乙堂中醫
    診所診斷書影本一紙
貳、被告方面：
一、聲明：請求駁回原告之訴，訴訟費用由原告負擔。
二、陳述：被告表示現與原告已無婚姻關係，對於九十年六月二十日晚上二十二時三
    十分許，在苗栗縣頭份鎮○○街與濱江街口，發生原告受傷之情事，渠主張係原
    告與其兄至頭份來找被告洽談離婚事由，惟原告改口說要錢才肯辦離婚，詎料給
    錢後又一再要錢，故被告不肯繼續洽談而要驅車離開，因被告並不知原告在拉被
    告之左後車門，車子移動致原告跌倒受傷，並主張原告所有之傷害均是被告要離
    開時，因原告拉其後車門跌倒所導致之傷害。另被告主張關於九十年九月十三日
    在原告大甲住處發生之情事，係因原告要搶被告的相片手伸出來插下去而撞到牆
    壁，被告實不知原告是如何撞到的等語置辯。
三、本院依職權調閱臺灣苗栗地方法院檢察署九十年度偵字第三九七三號偵查卷宗及
    本院九十年度苗簡字第七三七號、九十一年度簡上字第五五號、九十年度簡附民
    字第一三號刑事全卷。
    理      由
一、原告主張之事實，業據其提出診斷證明書、醫療費收據為證，核屬相符。而被告
    乙○○因本件傷害案件，刑事部分經本院依傷害罪判處有期徒刑二月在案等情，
    復有本院依職權調閱臺灣苗栗地方法院檢察署九十年度偵字第三九七三號偵查卷
    宗、及本院九十年度苗簡字第七三七號、九十一年度簡上字第五五號、九十年度
    簡附民字第一三號刑事全卷無訛，被告雖表示原告所有之傷害均是原告自己拉被
    告之左後車門致跌倒所生之傷害，惟渠並未就有利於己之事實為相當之舉證，揆
    諸前情，原告所為前開之主張自堪信為真實。
二、按因故意或過失，不法侵害他人之權利者，負損害賠償責任；不法侵害他人之身
    體、健康、名譽、自由、信用、隱私、貞操，或不法侵害其他人格法益而情節重
    大者，被害人雖非財產上之損害，亦得請求賠償相當之金額，民法第一百八十四
    條第一項前段、第一百九十五條第一項前段分別定有明文。查原告於九十年六月
    二十日經為恭紀念醫院診斷其受有左後枕部腫脹２＊１＊０‧５公分、下唇破裂
    １＊１公分、右膝瘀血１＊１公分、左膝瘀血２＊１公分、右上臂瘀血２＊１公
    分及１＊０‧５公分、右手臂瘀血１＊０‧５公分等傷害；另原告於九十年九月
    十四日經澄清綜合醫院診斷其左手腕挫傷合併瘀腫之傷害等情事，既均係被告乙
    ○○之行為所致，揆諸前揭說明，原告本於侵權行為損害賠償之法律關係，請求
    被告負賠償責任，即屬有據。
三、茲就原告之各項請求，逐項審酌如下：
（一）關於醫療費部份：
　　　查原告因本件傷害罪受有前開身體之傷害，致原告於九十年六月二十日及同年
　　　九月十四日，分別經苗栗縣為恭紀念醫院及臺中澄清綜合醫院接受治療，復為
　　　治療上開身體傷害自九十年九月二十四日至同年十月二十四日於泰乙堂中醫診
　　　所就診，共花費四千一百元，已據原告提出臺中澄清綜合醫院及泰乙堂中醫診
　　　所收據影本共計五紙為證。而上開單據之真正，復為被告所不爭執，自堪信為
　　　真實。復核依原告所受傷害及前開收據載明之治療費別，除澄清醫院於九十年
      九月十四日所開立收據中之診斷書費分別為一千二百元、一百三十元，係為舉
      證所用而非醫療所用，且非被告侵權行為所生之財產上損害（最高法院六十六
      年第五次民庭庭推總會決議參照）不能准許，其餘二千七百七十元核屬醫療上
      之必要費用，應予准許。
（二）工作損害金十萬元部分：
      查原告主張受傷後因被告之傷害行為造成原告無法騎摩托車拜訪客戶，被告應
      賠償原告工作收入損害十萬元等情，依據澄清醫院九十一年五月十六日澄敬字
      第三一三號函復：「病人甲○○因左手腕挫傷合併瘀腫，於九十年九月十四日
      至本院骨科門診求診，並接受左手Ｘ光檢查，其結果為正常，左手活動有點痛
      ，當時建議以藥物治療，而病人也選擇了中醫復健治療乙次（９０‧９‧１４
      ）。之後，病人沒有相關就醫紀錄。一般手腕挫傷傷勢約六週內可以恢復。」
      等語，是本院衡酌原告所受傷害程度及其治療過程所須之療養時間，尚難據以
      認定原告因被告之行為致原告無法工作而減少勞動能力致其受有如主張之損害
      ，原告未提出相當舉證以實其說，故原告請求被告賠償損失十萬元之請求，為
      無理由，應予駁回。
（三）精神慰撫金部分：
　　　查原告於九十年六月二十日及同年九月十四日因被告傷害造成左後枕部漲腫、
　　　下唇破裂、左右膝瘀血、右上臂瘀血及左手腕挫傷合併瘀腫等傷害，此有苗栗
　　　縣為恭紀念醫院九十年六月二十日及臺中澄清綜合醫院九十年九月十四日診斷
　　　證明書各乙紙在卷足稽，自堪信其精神上受有損害，揆諸前揭規定，被告自因
　　　就原告所受之損害負賠償責任，爰審酌兩造原為夫妻關係，因向來感情不睦而
　　　致生本件衝突，另二造共育有二名子女，目前原告任職於天地線通訊賣手機月
　　　入五萬元，被告與其姐合資經營早餐店，月入三萬多元，及原告所受之侵害、
　　　精神所受痛苦之程度、兩造之身分、地位、經濟狀況等一切情狀，認原告精神
      慰撫金之請求於三萬元之範圍內，核屬相當，應予准許，逾此部分之請求，則
      屬過高，應予駁回。
四、綜上所述，原告本於侵權行為之法律關係請求被告給付原告三萬二千七百七十元
    及自附帶民事起訴狀繕本送達翌日即九十年十月二十六日起至清償日止，按年利
    率百分之五計算之利息，核屬有據，應予准許。
五、本件原告陳明願供擔保，聲請宣告假執行，經核其勝訴部份，合於法律規定，爰
    酌定相當之擔保金額准許之；原告其餘假執行之聲請，因訴之駁回而失所附麗，
    應併予駁回。
六、綜上論結，本件原告之訴為一部有理由，一部無理由，依民事訴訟法第七十九條
    但書、第三百九十條第二項，判決如主文。
中　　　華　　　民　　　國　　九十一　　年　　　七　　　月　　　十一　　日
                                  臺灣苗栗地方法院民事庭
~B法      官　林靜雯
右為正本，係照原本作成。
如對本判決上訴，須於判決送達後廿日內向本院提出上訴狀
~B法院書記官　張茹茵
中　　　華　　　民　　　國　　九十一　　年　　　七　　　月　　　十一　　日
